# 金蝶软件上线新模块是费用化还是资本化？

提问人：Zjx111111 时间：2022-06-21 09:09:49
陈版主好！
情况一：我司使用ERP是金蝶软件，随着业务的发展，会陆续购买一些模块，这些模块都是基于金蝶平台不可分割和不可独立使用的一部分，都在同一个应用场景下。假设购买了标准成本分析模块和资金模块，价值不高，5-10万。请问这些新购买的模块，是增加ERP无形资产原值，还是单列为新的无形资产单独摊销，还是直接费用化？（根据我司的财务政策倾向于资本化）
情况二：我司正在推行会计档案电子化，购买了电子档案云平台归档中心，这个平台和金蝶相对独立，但是会有数据的交互，金蝶云的数据会传输到该平台进行归档，方便后期的借阅和查询。验收后该平台单独确认为一项新的无形资产是否更合适？
谢谢陈版主！

回答人：chenyiwei
1 、一般外购通用软件的支出可以资本化。至于是否单独确认为一项新的无形资产项目，则取决于这些模块能否独立运行。如果必须依赖于其他已有模块，不能单独运行的，则不是一个新的单独无形资产项目，而是并入现有的其他软件明细项目，在预计受益年限内摊销。
2 、如果该平台并非只能与现有的金蝶平台对接，也可以与其他财务平台对接的，则可以作为一个单独的无形资产项目确认。